【裁判字號】    99,消債抗,107
【裁判日期】    990726
【裁判案由】    聲明異議(消債)
【裁判全文】
臺灣板橋地方法院民事裁定           99年度消債抗字第107號
抗  告  人
即  債務人  甲○○
代  理  人  高宏文律師
上列抗告人因消費者債務清理條例聲明異議事件，對於中華民國
99年6月10日本院99年度執事聲字第193號裁定提起抗告，本院合
議庭裁定如下：
    主    文
抗告駁回。
抗告費用新臺幣壹仟元由抗告人負擔。
    理  由
一、抗告意旨略以：抗告人於本案所提出之更生方案清償陳述，
    雖未達債權總額之百分之百，惟更生方案之條件是否公允，
    不應以清償陳述為唯一考量，而應就抗告人目前之財產、收
    入及一切客觀情勢綜合觀察。而原審卻以抗告人目前所扶養
    之子女，現有一人距成年僅剩3年，3年後是否仍需抗告人扶
    養，令抗告人負舉證說明為由，逕廢棄原裁定所准予之更生
    方案，顯有違誤，爰請求廢棄原裁定，准認可抗告人之更生
    方案等語。
二、按債務人有薪資、執行業務所得或其他固定收入，法院認更
    生方案之條件公允者，得不經債權人會議可決，逕依債務人
    之聲請或依職權以裁定認可更生方案，消費者債務清理條例
    下稱消債條例）第64條第1 項定有明文。而消債條例之制定
    ，乃為使負債務之消費者得依該條例所定程序清理其債務，
    保障債權人之公平受償，以謀求消費者經濟生活之更生，故
    除有該條例第63條第1項、第64條第2項所規定應不認可更生
    方案之情形外，法院自得斟酌債務人之收入及資力狀況，於
    兼顧保障債權人之公平受償及謀求消費者經濟生活之更生之
    利益衡量下，依照債務人所提出更生方案之還款成數，及債
    務人實際生活上是否特殊困難等情狀，以裁定認可債務人提
    出之更生方案。
三、查本件抗告人自承於早餐店、便利店打零工，每月收入約新
    台幣（下同）12000元，有前置協商申請人財產及收支狀況
    說明書附原審卷可稽（見原審消債卷宗第34頁），則抗告人
    迄今是否仍有此收入，涉及其清償能力之有無；又抗告人提
    出之還款更生方案為八年，抗告人之17歲長子於成年後是否
    仍需由抗告人扶養，如需扶養，應由抗告人提出證據為具體
    說明，此均攸關抗告人之更生方案是否公允，而有再為調查
    之必要。原裁定以抗告人就上開事項未提供充足證據及說明
    ，難令債權人信服原更生方案為公允，認有再為調查之必要
    而廢棄司法事務官之認可更生方案裁定，核無不合，抗告論
    旨指摘原裁定不當，求予廢棄，非有理由。
四、據上論結，本件抗告為無理由，爰裁定如主文。
中    華    民    國    99    年    7     月    26    日
              民事第三庭    審判長法  官  朱耀平
                                  法  官  張紫能
                                  法  官  陳映如
不得再抗告。
中    華    民    國    99    年    7     月    26    日
                                  書記官  李錦輝

司法院資訊處製作；財團法人民間司法改革基金會備份。
